** sch_path: /foss/designs/PhaseInterpolator/2to4/tb_2to4prelim.sch
**.subckt tb_2to4prelim
Vdd1 vdd GND 1.2
VIN1 vin1 GND PULSE(0 1.2 0 10p 10p 250p 500p)
VIN2 vin2 GND PULSE(0 1.2 250p 10p 10p 250p 500p)
x1 vdd v270 v90 vin1 GND vc v180 v0 vin2 2to4prelim
Vdd4 vc GND 0.6575
x2 v0 v180 v90 v270 vss vss vdd vdd vdd vdd vss vss vss vss vout vdd GND 8xPI
Vdd3 vss GND 0
**** begin user architecture code


.save v(vin1) v(v0) v(v90) v(v270) v(v180) v(vin2) v(vout)

.tran 10p 3n
.save all

.control
run
set color0=white
write tran_logic.raw

* --- 1. MEDICIONES DE FASE Y RETARDO (Usando v90) ---
* Periodo Entrada (Ref)
meas tran T_per TRIG v(vin1) VAL=0.6 RISE=3 TARG v(vin1) VAL=0.6 RISE=4

* Retardo (Entrada vs v90)
meas tran T_del TRIG v(vin1) VAL=0.6 RISE=3 TARG v(v90) VAL=0.6 RISE=3

* Calculo Fase
let Phase_Deg = (T_del / T_per) * 360

print T_per
print T_del
print Phase_Deg


* --- 2. DUTY CYCLE (Usando v90) ---
* Periodo Salida
meas tran T_period TRIG v(v90) VAL=0.6 RISE=2 TARG v(v90) VAL=0.6 RISE=3

* Tiempo en ALTO (Ton)
* Desde que sube (RISE=2) hasta que baja (FALL=2)
meas tran T_high TRIG v(v90) VAL=0.6 RISE=2 TARG v(v90) VAL=0.6 FALL=2

* Tiempo en BAJO (Toff)
* Desde que baja (FALL=2) hasta que sube de nuevo (RISE=3)
meas tran T_low TRIG v(v90) VAL=0.6 FALL=2 TARG v(v90) VAL=0.6 RISE=3

let Duty_High = (T_high / T_period) * 100
let Duty_Low  = (T_low / T_period) * 100

print Duty_High
print Duty_Low
.endc



.lib cornerMOSlv.lib mos_tt
.include /foss/pdks/ihp-sg13g2/libs.ref/sg13g2_stdcell/spice/sg13g2_stdcell.spice


**** end user architecture code
**.ends

* expanding   symbol:  /foss/designs/PhaseInterpolator/2to4/2to4prelim.sym # of pins=9
** sym_path: /foss/designs/PhaseInterpolator/2to4/2to4prelim.sym
** sch_path: /foss/designs/PhaseInterpolator/2to4/2to4prelim.sch
.subckt 2to4prelim VDD VQB VQ VINI VSS VCONT VIB VI VINIB
*.iopin VDD
*.iopin VSS
*.ipin VCONT
*.ipin VINI
*.opin VIB
*.opin VQ
*.opin VQB
*.ipin VINIB
*.opin VI
x1 VDD VINI net2 VCONT VSS delay_variable
x2 VDD net1 net2 VSS inv
x3 VDD net3 net1 VSS inv
x4 VDD net6 net3 VSS inv
x6 VDD net5 VINI VSS inv
x5 VDD net4 VINIB VSS inv
x7 VDD VI net4 VSS buff_d16
x8 VDD VIB net5 VSS buff_d16
x9 VDD VQ net6 VSS buff_d16
x10 VDD VQB net3 VSS buff_d16
.ends


* expanding   symbol:  /foss/designs/PhaseInterpolator/8xPI/8xPI.sym # of pins=9
** sym_path: /foss/designs/PhaseInterpolator/8xPI/8xPI.sym
** sch_path: /foss/designs/PhaseInterpolator/8xPI/8xPI.sch
.subckt 8xPI VINI VINIB VINQ VINQB VS[1] VS[0] VST[7] VST[6] VST[5] VST[4] VST[3] VST[2] VST[1] VST[0] VOUT VDD VSS
*.ipin VINI
*.ipin VINQ
*.ipin VINIB
*.ipin VINQB
*.iopin VDD
*.iopin VSS
*.opin VOUT
*.ipin VS[1],VS[0]
*.ipin VST[7],VST[6],VST[5],VST[4],VST[3],VST[2],VST[1],VST[0]
x1[7] VINI VINIB VDD net1 VS[1] VS[0] VINQ VSS VINQB VST[7] MUX_4_1
x1[6] VINI VINIB VDD net1 VS[1] VS[0] VINQ VSS VINQB VST[6] MUX_4_1
x1[5] VINI VINIB VDD net1 VS[1] VS[0] VINQ VSS VINQB VST[5] MUX_4_1
x1[4] VINI VINIB VDD net1 VS[1] VS[0] VINQ VSS VINQB VST[4] MUX_4_1
x1[3] VINI VINIB VDD net1 VS[1] VS[0] VINQ VSS VINQB VST[3] MUX_4_1
x1[2] VINI VINIB VDD net1 VS[1] VS[0] VINQ VSS VINQB VST[2] MUX_4_1
x1[1] VINI VINIB VDD net1 VS[1] VS[0] VINQ VSS VINQB VST[1] MUX_4_1
x1[0] VINI VINIB VDD net1 VS[1] VS[0] VINQ VSS VINQB VST[0] MUX_4_1
x2 VDD net2 net1 VSS inv_PI
x1 VDD VOUT net2 VSS buff_PI_d16
.ends


* expanding   symbol:  /foss/designs/PhaseInterpolator/2to4/delay_variable.sym # of pins=5
** sym_path: /foss/designs/PhaseInterpolator/2to4/delay_variable.sym
** sch_path: /foss/designs/PhaseInterpolator/2to4/delay_variable.sch
.subckt delay_variable VDD VIN VOUT VCONT VSS
*.iopin VSS
*.iopin VDD
*.opin VOUT
*.ipin VCONT
*.ipin VIN
XM1 VOUT VIN net2 VSS sg13_lv_nmos w=0.15u l=0.13u ng=1 m=4
XM2 net2 VCONT VSS VSS sg13_lv_nmos w=0.15u l=0.25u ng=1 m=4
XM3 net3 VCONT VSS VSS sg13_lv_nmos w=0.15u l=0.25u ng=1 m=5
XM5 VOUT VIN net1 VDD sg13_lv_pmos w=0.2u l=0.13u ng=1 m=5
XM6 net1 net3 VDD VDD sg13_lv_pmos w=0.2u l=0.25u ng=1 m=5
XM4 net3 net3 VDD VDD sg13_lv_pmos w=0.15u l=0.25u ng=1 m=5
.ends


* expanding   symbol:  /foss/designs/PhaseInterpolator/Custom_std_cells/inv.sym # of pins=4
** sym_path: /foss/designs/PhaseInterpolator/Custom_std_cells/inv.sym
** sch_path: /foss/designs/PhaseInterpolator/Custom_std_cells/inv.sch
.subckt inv VDD VOUT VIN VSS
*.iopin VDD
*.iopin VSS
*.opin VOUT
*.ipin VIN
XM2 VOUT VIN VDD VDD sg13_lv_pmos w=0.15u l=0.13u ng=1 m=1
XM1 VOUT VIN VSS VSS sg13_lv_nmos w=0.15u l=0.13u ng=1 m=1
.ends


* expanding   symbol:  /foss/designs/PhaseInterpolator/Custom_std_cells/buff_d16.sym # of pins=4
** sym_path: /foss/designs/PhaseInterpolator/Custom_std_cells/buff_d16.sym
** sch_path: /foss/designs/PhaseInterpolator/Custom_std_cells/buff_d16.sch
.subckt buff_d16 VDD VOUT VIN VSS
*.ipin VIN
*.opin VOUT
*.iopin VDD
*.iopin VSS
x7 VDD net1 VIN VSS inv_d2
x8 VDD net2 net1 VSS inv_d4
x9 VDD net3 net2 VSS inv_d8
x10 VDD VOUT net3 VSS inv_d16
.ends


* expanding   symbol:  /foss/designs/PhaseInterpolator/Custom_std_cells/MUX_4_1.sym # of pins=9
** sym_path: /foss/designs/PhaseInterpolator/Custom_std_cells/MUX_4_1.sym
** sch_path: /foss/designs/PhaseInterpolator/Custom_std_cells/MUX_4_1.sch
.subckt MUX_4_1 VINA VINB VDD VOUT VS[1] VS[0] VINC VSS VIND VST
*.opin VOUT
*.iopin VDD
*.iopin VSS
*.ipin VINA
*.ipin VINB
*.ipin VINC
*.ipin VIND
*.ipin VS[1],VS[0]
*.ipin VST
x3 VDD VINC net2 VS[1] VIND VSS MUX_2_1
x4 VDD VINA net1 VS[0] VINB VSS MUX_2_1
x5 VDD net1 VOUT VST net2 VSS MUX_2_1
.ends


* expanding   symbol:  /foss/designs/PhaseInterpolator/Custom_std_cells/inv_PI.sym # of pins=4
** sym_path: /foss/designs/PhaseInterpolator/Custom_std_cells/inv_PI.sym
** sch_path: /foss/designs/PhaseInterpolator/Custom_std_cells/inv_PI.sch
.subckt inv_PI VDD VOUT VIN VSS
*.iopin VDD
*.iopin VSS
*.opin VOUT
*.ipin VIN
XM2 VOUT VIN VDD VDD sg13_lv_pmos w=0.45u l=0.13u ng=3 m=1
XM1 VOUT VIN VSS VSS sg13_lv_nmos w=0.3u l=0.13u ng=2 m=1
.ends


* expanding   symbol:  /foss/designs/PhaseInterpolator/Custom_std_cells/buff_PI_d16.sym # of pins=4
** sym_path: /foss/designs/PhaseInterpolator/Custom_std_cells/buff_PI_d16.sym
** sch_path: /foss/designs/PhaseInterpolator/Custom_std_cells/buff_PI_d16.sch
.subckt buff_PI_d16 VDD VOUT VIN VSS
*.ipin VIN
*.opin VOUT
*.iopin VDD
*.iopin VSS
x7 VDD net1 VIN VSS inv_PI_d2
x8 VDD net2 net1 VSS inv_PI_d4
x9 VDD net3 net2 VSS inv_PI_d8
x10 VDD VOUT net3 VSS inv_PI_d16
.ends


* expanding   symbol:  /foss/designs/PhaseInterpolator/Custom_std_cells/inv_d2.sym # of pins=4
** sym_path: /foss/designs/PhaseInterpolator/Custom_std_cells/inv_d2.sym
** sch_path: /foss/designs/PhaseInterpolator/Custom_std_cells/inv_d2.sch
.subckt inv_d2 VDD VOUT VIN VSS
*.ipin VIN
*.opin VOUT
*.iopin VDD
*.iopin VSS
x1[1] VDD VOUT VIN VSS inv
x1[0] VDD VOUT VIN VSS inv
.ends


* expanding   symbol:  /foss/designs/PhaseInterpolator/Custom_std_cells/inv_d4.sym # of pins=4
** sym_path: /foss/designs/PhaseInterpolator/Custom_std_cells/inv_d4.sym
** sch_path: /foss/designs/PhaseInterpolator/Custom_std_cells/inv_d4.sch
.subckt inv_d4 VDD VOUT VIN VSS
*.ipin VIN
*.opin VOUT
*.iopin VDD
*.iopin VSS
x1[1] VDD VOUT VIN VSS inv_d2
x1[0] VDD VOUT VIN VSS inv_d2
.ends


* expanding   symbol:  /foss/designs/PhaseInterpolator/Custom_std_cells/inv_d8.sym # of pins=4
** sym_path: /foss/designs/PhaseInterpolator/Custom_std_cells/inv_d8.sym
** sch_path: /foss/designs/PhaseInterpolator/Custom_std_cells/inv_d8.sch
.subckt inv_d8 VDD VOUT VIN VSS
*.ipin VIN
*.opin VOUT
*.iopin VDD
*.iopin VSS
x1[1] VDD VOUT VIN VSS inv_d4
x1[0] VDD VOUT VIN VSS inv_d4
.ends


* expanding   symbol:  /foss/designs/PhaseInterpolator/Custom_std_cells/inv_d16.sym # of pins=4
** sym_path: /foss/designs/PhaseInterpolator/Custom_std_cells/inv_d16.sym
** sch_path: /foss/designs/PhaseInterpolator/Custom_std_cells/inv_d16.sch
.subckt inv_d16 VDD VOUT VIN VSS
*.ipin VIN
*.opin VOUT
*.iopin VDD
*.iopin VSS
x1[1] VDD VOUT VIN VSS inv_d8
x1[0] VDD VOUT VIN VSS inv_d8
.ends


* expanding   symbol:  /foss/designs/PhaseInterpolator/Custom_std_cells/MUX_2_1.sym # of pins=6
** sym_path: /foss/designs/PhaseInterpolator/Custom_std_cells/MUX_2_1.sym
** sch_path: /foss/designs/PhaseInterpolator/Custom_std_cells/MUX_2_1.sch
.subckt MUX_2_1 VDD VINA VOUT VS VINB VSS
*.opin VOUT
*.ipin VINA
*.ipin VINB
*.ipin VS
*.iopin VDD
*.iopin VSS
x1 VOUT net1 VS net2 VDD VSS tg_custom
x2 VOUT VS net1 net3 VDD VSS tg_custom
x3 VDD net1 VS VSS inv
x4 VDD net2 VINA VSS inv_PI
x5 VDD net3 VINB VSS inv_PI
x6[3] VOUT VSS VDD net2 VDD VSS tg_custom
x6[2] VOUT VSS VDD net2 VDD VSS tg_custom
x6[1] VOUT VSS VDD net2 VDD VSS tg_custom
x6[0] VOUT VSS VDD net2 VDD VSS tg_custom
x7[3] VOUT VSS VDD net3 VDD VSS tg_custom
x7[2] VOUT VSS VDD net3 VDD VSS tg_custom
x7[1] VOUT VSS VDD net3 VDD VSS tg_custom
x7[0] VOUT VSS VDD net3 VDD VSS tg_custom
.ends


* expanding   symbol:  /foss/designs/PhaseInterpolator/Custom_std_cells/inv_PI_d2.sym # of pins=4
** sym_path: /foss/designs/PhaseInterpolator/Custom_std_cells/inv_PI_d2.sym
** sch_path: /foss/designs/PhaseInterpolator/Custom_std_cells/inv_PI_d2.sch
.subckt inv_PI_d2 VDD VOUT VIN VSS
*.ipin VIN
*.opin VOUT
*.iopin VDD
*.iopin VSS
x1[1] VDD VOUT VIN VSS inv_PI
x1[0] VDD VOUT VIN VSS inv_PI
.ends


* expanding   symbol:  /foss/designs/PhaseInterpolator/Custom_std_cells/inv_PI_d4.sym # of pins=4
** sym_path: /foss/designs/PhaseInterpolator/Custom_std_cells/inv_PI_d4.sym
** sch_path: /foss/designs/PhaseInterpolator/Custom_std_cells/inv_PI_d4.sch
.subckt inv_PI_d4 VDD VOUT VIN VSS
*.ipin VIN
*.opin VOUT
*.iopin VDD
*.iopin VSS
x1[1] VDD VOUT VIN VSS inv_PI_d2
x1[0] VDD VOUT VIN VSS inv_PI_d2
.ends


* expanding   symbol:  /foss/designs/PhaseInterpolator/Custom_std_cells/inv_PI_d8.sym # of pins=4
** sym_path: /foss/designs/PhaseInterpolator/Custom_std_cells/inv_PI_d8.sym
** sch_path: /foss/designs/PhaseInterpolator/Custom_std_cells/inv_PI_d8.sch
.subckt inv_PI_d8 VDD VOUT VIN VSS
*.ipin VIN
*.opin VOUT
*.iopin VDD
*.iopin VSS
x1[1] VDD VOUT VIN VSS inv_PI_d4
x1[0] VDD VOUT VIN VSS inv_PI_d4
.ends


* expanding   symbol:  /foss/designs/PhaseInterpolator/Custom_std_cells/inv_PI_d16.sym # of pins=4
** sym_path: /foss/designs/PhaseInterpolator/Custom_std_cells/inv_PI_d16.sym
** sch_path: /foss/designs/PhaseInterpolator/Custom_std_cells/inv_PI_d16.sch
.subckt inv_PI_d16 VDD VOUT VIN VSS
*.ipin VIN
*.opin VOUT
*.iopin VDD
*.iopin VSS
x1[1] VDD VOUT VIN VSS inv_PI_d8
x1[0] VDD VOUT VIN VSS inv_PI_d8
.ends


* expanding   symbol:  /foss/designs/PhaseInterpolator/Custom_std_cells/tg_custom.sym # of pins=6
** sym_path: /foss/designs/PhaseInterpolator/Custom_std_cells/tg_custom.sym
** sch_path: /foss/designs/PhaseInterpolator/Custom_std_cells/tg_custom.sch
.subckt tg_custom VOUT VSN VSP VIN VBP VBN
*.iopin VIN
*.iopin VSN
*.iopin VOUT
*.iopin VSP
*.iopin VBN
*.iopin VBP
XM1 VOUT VSN VIN VBN sg13_lv_nmos w=0.15u l=0.13u ng=1 m=1
XM2 VOUT VSP VIN VBP sg13_lv_pmos w=0.3u l=0.13u ng=2 m=1
.ends

.GLOBAL GND
.end
